臺灣臺中地方法院刑事判決　　　　　　　　　　　　　九十四年度訴字第三一九號
　　公　訴　人　台灣台中地方法院檢察署檢察官
　　被　　　告　甲○○
右列被告因毒品危害防制條例案件，經檢察官提起公訴（九十三年度毒偵字第四九五
二號）及移
六號），因被告於準備程序中就被訴事實為有罪之陳述，本院合議庭裁定由受命法官
獨任進行簡式審判程序，本院判決如左：
    主  文
甲○○連續施用第一級毒品，累犯，處有期徒刑拾壹月。扣案之第一級毒品海洛因貳
拾包（淨重伍點陸肆公克、包裝重伍點伍公克）沒收銷燬之；另藥鏟壹支，沒收。
    事  實
一、甲○○曾於民國（下同）九十一年間，因施用第一級、第二級毒品案件，經臺灣
    臺中地方法院檢察署檢察官聲請強制戒治並起訴，嗣本院各判處有期徒刑一年二
    月、七月，定其應執行刑為有期徒刑一年六月，並於九十三年十一月六日縮刑期
    滿而執行完畢。詎甲○○仍未戒除毒癮，於前開強制戒治執行完畢五年內，竟基
    於連續施用第一級毒品之概括犯意，自九十三年十一月二十一日起至九十四年一
    月七日止，連續在其臺中縣霧峰鄉○○村○○路一三六之一號住處及臺中市○○
    路朋友家等處，以將第一級毒品海洛因滲在香煙內之方式，非法施用第一級毒品
    海洛因多次，嗣分別為警於(一)九十三年十一月二十三日下午十二時三十五分許，
    在臺中縣大里市○○路一二一八號「寶儷京汽車旅館」停車場查獲，扣得第一級
    毒品海洛因五包（合計淨重壹點玖壹公克、空包裝重壹點伍捌公克）、(二)九十三
    年十二月二日下午五時三十分許，在臺中縣大里市○○路三九號前查獲，扣得第
    一級毒品海洛因十四包（合計淨重點伍公克、空包裝重點伍壹公克）及其
    所有供施用第一級毒品用之器具藥鏟一支、(三)九十四年一月七日下午三時五十五
    分許，在臺中縣大里市○○路與新仁路三段口查獲，扣得第一級毒品海洛因一包
    （淨重零點貳零公克、包裝重零點貳陸公克）。
二、案經臺中縣警察局霧峰分局報請臺灣臺中地方法院檢察署檢察官偵查起訴暨移送
    併案審理。
    理  由
一、訊據被告甲○○對前揭其施用第一級毒品海洛因事實坦承不諱，且被告於九十三
    年十一月二十三日、九十三年十二月二日、九十四年一月七日三次經警採集其尿
    液送驗結果，均呈嗎啡及可待因陽性反應，此有中山醫學大學附設醫院藥物濫用
    檢測中心尿液檢驗報告書二紙及詮昕科技股份有限公司編號00000000號
    報告一紙附卷可證，又(一)九十三年十一月二十三日扣案之白色粉末五包，袋上編
    號一含極微量第一級毒品海洛因成分（淨重壹點壹捌公克、袋重零點捌公克；
    袋上編號二至五均含第一級毒品海洛因成分（淨重零點柒公克、袋重壹點貳零
    公克）、(二)九十三年十二月二日扣案之白色粉末十四包，均含第一級毒品海洛因
    成分（淨重點伍公克、袋重點伍壹公克）、(三)九十四年一月七日扣案之白
    色粉末一包，含有第一級毒品海洛因成分（淨重零點貳零公克、袋重零點貳陸公
    克）等情，分別有法務部調查局調科壹字第一二００一五０二九號、00000
    0000號、000000000號之鑑定通知書各一紙在卷可參，此外，並有
    藥鏟一支扣案可稽。被告自白其施用第一級毒品之犯行，核與事實相符，應堪採
    信。又被告甲○○前於九十一年間，因施用第一級、第二級毒品案件，經臺灣臺
    中地方法院檢察署檢察官聲請強制戒治並起訴，嗣本院各判處有期徒刑一年二月
    、七月，定其應執行刑為一年六月，並於九十三年十一月六日縮刑期滿而執行完
    畢等情，有臺灣臺中地方法院檢察署刑案資料查註紀錄表及臺灣高等法院被告全
    國前案紀錄表附卷可佐。綜上所述，被告於強制戒治後五年內再犯毒品危害防制
    條例第十條第一項之施用第一級毒品罪，事證明確，犯行堪以認定，應依法論科
    。
二、核被告甲○○所為，係犯毒品危害防制條例第十條第一項之施用第一級毒品罪。
    被告持有第一級毒品海洛因，進而施用，其持有之低度行為為施用之高度行為所
    吸收，均不另論罪。被告先後多次施用第一級毒品海洛因之行為，時間密接、犯
    罪構成要件相同，顯係基於概括犯意為之，應依連續犯規定，以一罪論，並依法
    加重其刑。如事實欄所示之自九十三年十一月二十四日起至九十四年一月七日止
    ，被告施用第一級毒品海洛因之犯行部分，雖未據起訴，惟該部分與起訴部分具
    有連續犯之裁判上一罪關係，業據檢察官移送併辦審理即九十三年毒偵字第五二
    一０號、九十四年度毒偵字第二七六號，另九十四年度毒偵字第一三四四號部分
    ，檢察官是併案第二級毒品安非他命，雖該部分非本院審酌之範圍，惟其內顯示
    被告亦有施用第一級毒品海洛因及被告自白在案，應為起訴效力所及，本院自應
    併予審理。被告甲○○前於九十一年間，因施用第一級、第二級毒品案件，經臺
    灣臺中地方法院檢察署檢察官聲請強制戒治並起訴，嗣本院各判處有期徒刑一年
    二月、七月，定其應執行刑為一年六月，並於九十三年十一月六日縮刑期滿而執
    行完畢，此有前述臺灣臺中地方法院檢察署刑案資料查註紀錄表及臺灣高等法院
    被告全國前案紀錄表附卷可參，其於刑之執行完畢後五年內再犯本件施用毒品之
    有期徒刑以上之罪，係屬累犯，應依刑法第四十七條規定加重其刑，並依法遞加
    重之。爰審酌被告前有施用毒品之行為，素行欠佳，此次猶再行施用毒品，無視
    於毒品對自身健康之戕害及國家對於杜絕毒品犯罪之禁令，惡性非輕，惟其犯罪
    後坦承犯行，態度良好等一切情狀，量處如主文所示之刑。扣案之第一級毒品海
    洛因貳拾包（淨重伍點陸肆公克、包裝重伍點伍公克），為毒品危害防制條例
    第二條第二項第一款所規定之第一級毒品，屬違禁物，應依同條例第十八條第一
    項前段規定宣告沒收銷燬之；另藥鏟一支，係被告所有，供其施用海洛因施用之
    物，已據被告供承在卷，爰依刑法第三十八條第一項第二款沒收之。至於其他扣
    案之注射針筒、吸食器、空塑膠袋、峰牌香煙盒等物，訊據被告堅決否認為其所
    有，且被告既已承認前揭施用第一級毒品海洛因犯行，茍上開物品確係其所有，
    實無再否認之理，況注射針筒、吸食器等物尚與被告施用毒品習慣不同，是被告
    辯稱上開物品或非其所有，或非供其施用毒品所用之物應堪採信，復查無其他積
    極證據足資證明上開之物係被告所有且係供本件犯罪所用之物，爰不併予宣告沒
    收，附此敘明。
三、另移送併案之臺中地檢署九十四年度毒偵字第一三四四號部分，認被告尚涉犯施
    用第二級毒品安非他命部分，因該部分並未經檢察官提起公訴，且與本案起訴施
    用第一級毒品海洛因犯行，並無裁判上一罪關係，本院無從併予審理，應退回檢
    察官另為適法之處理，併此敘明。
據上論斷，應依刑事訴訟法第二百七十三條之一第一項、第二百九十九條第一項前段
，毒品危害防制條例第十條第一項、第十八條第一項前段、第二十三條第二項，刑法
第十一條、第五十六條、第四十七條、第三十八條第一項第二款，判決如主文。
本案經檢察官張溢金到庭執行職務
中      華      民      國      九十四    年      三    月    二十二    日
                                臺灣臺中地方法院刑事第四庭
                                        法  官  吳  進  發
右正本證明與原本無異。
如不服本判決，應於判決送達後十日內向本院提出上訴狀，上訴於臺灣高等法院臺中
分院( 須附繕本 )。
                                        書記官
中      華      民      國      九十四    年      三    月    二十二    日
